最  高  行  政  法  院  裁  定
                                     100年度裁字第2841號
再 審原 告  力竑科技股份有限公司
代  表  人  施郁鏘
訴訟代理人  陳群顯律師（兼送達代收人）
            朱玉文律師
再 審被 告  經濟部智慧財產局
代  表  人  王美花
參  加  人  圓剛科技股份有限公司
代  表  人  郭重松
訴訟代理人  簡秀如律師（兼送達代收人）
            湯舒涵律師
            樓穎智技師
上列當事人間發明專利舉發事件，再審原告對於中華民國99年6
月17日本院99年度判字第636號判決，本於行政訴訟法第273條第
1項第14款事由，提起再審之訴部分，本院裁定如下：
    主  文
本件移送於臺北高等行政法院。
    理  由
一、按「訴訟之全部或一部，法院認為無管轄權者，依原告聲請
    或依職權以裁定移送於其管轄法院。」，行政訴訟法第18條
    準用民事訴訟法第28條第1項定有明文。次按「再審之訴專
    屬為判決之原行政法院管轄。對於審級不同之行政法院就同
    一事件所為之判決提起再審之訴者，由最高行政法院合併管
    轄之。對於最高行政法院之判決，本於第273條第1項第9款
    至第14款事由聲明不服者，雖有前2項之情形，仍專屬原高
    等行政法院管轄」，亦為行政訴訟法第275條所明定。
二、緣參加人前於民國93年2月18日申請「影音信號傳接處理裝
    置」之發明專利，再審被告編為第93103998號審查，准予專
    利後，於94年9月21日公告，發給發明第I240169號專利證書
    （下稱系爭案）。嗣再審原告提出92年1月1日公告之000000
    00號專利為舉發證據，主張系爭案有違專利法第22條第1項
    第1款及第4項之規定，不符發明專利要件而提出舉發。再審
    被告審查後，以96年9月28日智專三(二)04059字第09620536
    630號專利舉發審定書為「舉發不成立」之處分。再審原告
    循序提起行政訴訟，臺北高等行政法院以97年度訴字第1333
    號判決駁回，並經本院以99年度判字第636號判決（下稱原
    確定判決）維持而告確定。再審原告以原確定判決有行政訴
    訟法第273條第1項第14款事由，提起再審之訴。依上開規定
    及說明，此部分應專屬原高等行政法院管轄，爰依職權將此
    部分裁定移送於管轄法院。至再審原告以原確定判決有行政
    訴訟法第273條第1項第1款事由提起再審之訴部分，本院另
    為裁判，併予明。
三、依行政訴訟法第18條，民事訴訟法第28條第1項，裁定如主
    文。
中    華    民    國    100   年    11    月    30    日
                    最高行政法院第二庭
                        審判長法官  姜  素  娥
                              法官  林  玫  君
                              法官  吳  慧  娟
                              法官  許  瑞  助
                              法官  李  玉  卿

以  上  正  本  證  明  與  原  本  無  異
中    華    民    國    100   年    12    月    1     日
                              書記官  賀  瑞  鸞